Minutes et répertoires du notaire Guy RÉMOND, 12 février 1620 - août 1663 (étude XVI)
Archives nationales
- Minutes de Guy RÉMOND, 12 février 1620 - août 1663; MC/ET/XVI/47 - MC/ET/XVI/128/B
  - Minutes. 1650, janvier - 1650, juin, janvier 1650 - juin 1650; MC/ET/XVI/100; registre
    - Marché, viande. GUILLEMET, Joachim. HELUY, Sébastienne., 11 avril 1650; MC/ET/XVI/100
      marché; Guillemet, Joachim; Heluy, Sébastienne
    - Bail à ferme. VIC (de), Charles. GUYET, Jean-Antoine., 13 avril 1650; MC/ET/XVI/100
      bail; Vic, Charles de; Guyet, Jean Antoine
    - Procuration. BENTZ, Michel. BOSCH, Christophe., 13 avril 1650; MC/ET/XVI/100
      procuration; Bentz, Michel; Bosch, Christophe
    - Convention. DELANDES, Marie. GADRY, Nicolas., 13 avril 1650; MC/ET/XVI/100
      convention; Delandes, Marie; Gadry, Nicolas
    - Constitution. PYVERT, Pierre. DUBOIS, Nicolas., 13 avril 1650; MC/ET/XVI/100
      constitution de rente; Pyvert, Pierre; Dubois, Nicolas
    - Bail à ferme. MONCHY (de), Charles. CARON, Claude., 14 avril 1650; MC/ET/XVI/100
      bail; Monchy (de), Charles; Caron, Claude
    - Abandonnement. LANGLART, Louise. ANGIBOUST, Jacques., 18 avril 1650; MC/ET/XVI/100
      cession; Langlart, Louise; Angiboust, Jacques
    - Quittance. RAVENY (de), François. HAMELIN, Antoine. CHANTEPYE, Jean., 18 avril 1650; MC/ET/XVI/100
      quittance; Raveny (de), François; Hamelin, Antoine; Chantepye, Jean
    - Apprentissage, marchand. BIAS, Jean-Baptiste. DUBRAY, Julien., 21 avril 1650; MC/ET/XVI/100
      contrat d'apprentissage; Bias, Jean-Baptiste; Dubray, Julien
    - Quittance. GARNIER, Charles. GARNIER, Marie., 21 avril 1650; MC/ET/XVI/100
      quittance; Garnier, Charles; Garnier, Marie
    - Marché, charpenterie. MOREAU, Pierre. LA MACQUE (de), Denise., 22 avril 1650; MC/ET/XVI/100
      marché; Moreau, Pierre; La Macque (de), Denise
    - Procuration. CARLY, César. CAROLIS (de), François. CAROLIS (de), Martin., 22 avril 1650; MC/ET/XVI/100
    - Marché, maçonnerie. LANDRY, Antoine. MAUROY (de), Denis., 22 avril 1650; MC/ET/XVI/100
      marché; Landry, Antoine; Mauroy (de), Denis
    - Quittance. HEURLOT, Jeanne. BORDEAUX (de), Christophe., 23 avril 1650; MC/ET/XVI/100
      quittance; Heurlot, Jeanne; Bordeaux, Christophe de
    - Échange. COLBERT, Nicolas. FOURS (de), Michel., 23 avril 1650; MC/ET/XVI/100
      échange; Colbert, Nicolas; Fours, Michel de
    - Transaction. ANTHEAULME, Jean. PANTHOU, Charles., 23 avril 1650; MC/ET/XVI/100
      accord; Antheaulme, Jean; Panthou, Charles
    - Traité d'office, boucher privilégié suivant la cour. CRETEIL, Isaac. VOITRIN, Pierre., 23 avril 1650; MC/ET/XVI/100
      traité d'office; Creteil, Isaac; Voitrin, Pierre
    - Procuration. MANSY, Augustin. MANSY, Cyprien., 26 avril 1650; MC/ET/XVI/100
      procuration; Mansy, Augustin; Mansy, Cyprien
    - Bail. HUSSEAU, Marguerite. MARTIN, Antoine., 27 avril 1650; MC/ET/XVI/100
      bail; Husseau, Marguerite; Martin, Antoine
    - Quittance. LEBAILLY, Jean-Baptiste., 27 avril 1650; MC/ET/XVI/100
      quittance; Lebailly, Jean-Baptiste
    - Quittance. HEURLOT, Jeanne. LEBAILLY, Jean-Baptiste., 27 avril 1650; MC/ET/XVI/100
      quittance; Heurlot, Jeanne; Lebailly, Jean-Baptiste
    - Quittance. BAILLON (de), Anne. GRESILLEMONT, Melchior., 27 avril 1650; MC/ET/XVI/100
      quittance; Baillon, Anne de; Gresillemont, Melchior
    - Consentement. FAULESER, Jean. BRIOU (de), Julienne., 28 avril 1650; MC/ET/XVI/100
      ratification; Fauleser, Jean; Briou, Julienne de
    - Renonciation à succession. GARNIER, Marie., 28 avril 1650; MC/ET/XVI/100
      renonciation; Garnier, Marie
    - Transaction. BOLIFRE, Gabriel. BOLIFRE, Robert. DELARUE, Robert., 29 avril 1650; MC/ET/XVI/100
      accord; Bolifre, Gabriel; Bolifre, Robert; Delarue, Robert
    - Constitution. BOUHYER, Lucrèce. MAZANOD (de), Faby., 30 avril 1650; MC/ET/XVI/100
      constitution de rente; Bouhyer, Lucrèce; Mazanod (de), Faby
    - Inventaire après décès. LYVERNETTE (de), Elisabeth., 30 avril 1650; MC/ET/XVI/100
      inventaire après décès; Lyvernette (de), Elisabeth
    - Constitution. BAUDART, René. AUBERT, Antoine., 2 mai 1650; MC/ET/XVI/100
      constitution de rente; Baudart, René; Aubert, Antoine
    - Quittance. PERRIQUET, Marie. PERRIQUET, Geneviève. MACQUARD, Etienne., 2 mai 1650; MC/ET/XVI/100
      quittance; Perriquet, Marie; Perriquet, Geneviève; Macquard, Etienne
    - Quittance. LEGRAND, Claude. LENORMANT, Claude. FLEURY (de), Jean., 7 mai 1650; MC/ET/XVI/100
      quittance; Legrand, Claude; Lenormant, Claude; Fleury, Jean de
    - Contre-lettre. LEPRESTRE, Nicolas. HENNEQUIN, Nicolas., 7 mai 1650; MC/ET/XVI/100
      convention; renonciation; Leprestre, Nicolas; Hennequin, Nicolas
    - Transport de rente. HENNEQUIN, Nicolas. LEPRESTRE, Nicolas., 7 mai 1650; MC/ET/XVI/100
      transport de droits; Hennequin, Nicolas; Leprestre, Nicolas
    - Transport. LEPRESTRE, Nicolas. HOTEL-DIEU, Péronne, Somme., 7 mai 1650; MC/ET/XVI/100
      cession; Leprestre, Nicolas
    - Testament. BECHEREAU, René. BECHEREAU, Jean., 7 mai 1650; MC/ET/XVI/100
      testament; Bechereau, René; Bechereau, Jean
    - Mariage. BILLON, Charles. COURCAULT, Etiennette., 8 mai 1650; MC/ET/XVI/100
      contrat de mariage; Billon, Charles; Courcault, Etiennette
    - Bail. HERLAU, Antoine. DELALOY, Charles., 9 mai 1650; MC/ET/XVI/100
      bail; Herlau, Antoine; Delaloy, Charles
    - Bail. HEURLOT, Jeanne. GUYET, Pierre., 11 mai 1650; MC/ET/XVI/100
      bail; Heurlot, Jeanne; Guyet, Pierre
    - Constitution. CAIN, Marguerite. RAVEL, François., 14 mai 1650; MC/ET/XVI/100
      constitution de rente; Cain, Marguerite; Ravel, François
    - Quittance. BERNARD, François. FRAGUIER, Nicolas., 14 mai 1650; MC/ET/XVI/100
      quittance; Bernard, François; Fraguier, Nicolas
    - Transaction. PETIT, Jeanne. LEBRUN, Philippe., 16 mai 1650; MC/ET/XVI/100
      accord; Petit, Jeanne; Lebrun, Philippe
    - Consentement. FRAGUIER, Augustin. LENORMANT, Victor., 17 mai 1650; MC/ET/XVI/100
      ratification; Fraguier, Augustin; Lenormant, Victor
    - Quittance. DELARUE, Robert. BOLIFRE, Robert., 17 mai 1650; MC/ET/XVI/100
      quittance; Delarue, Robert; Bolifre, Robert
    - Bail. LEFAURE, Agnès. DELAUNAY, Jean., 18 mai 1650; MC/ET/XVI/100
      bail; Lefaure, Agnès; Delaunay, Jean
    - Bail. AMELOT, Antoine. POISSON, Martin., 19 mai 1650; MC/ET/XVI/100
      bail; Amelot, Antoine; Poisson, Martin
    - Compte. HENNEQUIN, Nicolas. SAINT-PERIER (de), Anne., 20 mai 1650; MC/ET/XVI/100
      compte; Hennequin, Nicolas; Saint-Perier (de), Anne
    - Constitution. FOUCAULT, François. PERRIQUET, Marie. PERRIQUET, Geneviève., 24 mai 1650; MC/ET/XVI/100
      constitution de rente; Foucault, François; Perriquet, Marie; Perriquet, Geneviève
    - Constitution. FRAGUIER, Augustin. RIVIERE, Françoise. DUBOIS, Nicolas., 24 mai 1650; MC/ET/XVI/100
      constitution de rente; Fraguier, Augustin; Riviere, Françoise; Dubois, Nicolas
    - Quittance. THEVENIN, Pierre. AMELOT, Antoine., 25 mai 1650; MC/ET/XVI/100
      quittance; Thevenin, Pierre; Amelot, Antoine
    - Marché, peaux de moutons. DUPUIS, Jean. RAFFART, Etienne., 25 mai 1650; MC/ET/XVI/100
      marché; Dupuis, Jean; Raffart, Etienne
    - Déclaration. LEVASSEUR, Gabriel. BRISSON, Pierre., 25 mai 1650; MC/ET/XVI/100
      déclaration; Levasseur, Gabriel; Brisson, Pierre
    - Mariage. MASSIEU, Guillaume. PEIGNIER, Nicole., 26 mai 1650; MC/ET/XVI/100
      contrat de mariage; Massieu, Guillaume; Peignier, Nicole
    - Constitution. LEBRUN, François. SAINT-GERMAIN (de), Catherine. SAINT-GERMAIN (de), Denis., 27 mai 1650; MC/ET/XVI/100
      constitution de rente; Lebrun, François; Saint-Germain (de), Catherine; Saint-Germain (de), Denis
    - Inventaire après décès. CLERET, Claude., 27 mai 1650; MC/ET/XVI/100
      inventaire après décès; Cleret, Claude
    - Transport de rente. SAINT-GERMAIN (de), Denis. LEBRUN, François. SAINT-GERMAIN (de), Catherine., 27 mai 1650; MC/ET/XVI/100
      transport de droits; Saint-Germain (de), Denis; Lebrun, François; Saint-Germain (de), Catherine
    - Contre-lettre. ROTROU, Claude. POLLART, Jacques., 28 mai 1650; MC/ET/XVI/100
      convention; renonciation; Rotrou, Claude; Pollart, Jacques
    - Échange. MESMES (de), Thomas. ROTROU, Claude., 28 mai 1650; MC/ET/XVI/100
      échange; Mesmes (de), Thomas; Rotrou, Claude
    - Mariage. TRIPIER, Robin. ANTHEAULME, Marguerite., 29 mai 1650; MC/ET/XVI/100
      contrat de mariage; Tripier, Robin; Antheaulme, Marguerite
    - Bail. COQUET, Gaspard. GORGE, Jean-Baptiste., 30 mai 1650; MC/ET/XVI/100
      bail; Coquet, Gaspard; Gorge, Jean-Baptiste
    - Obligation. NAUDIN, Claude. GUILLEMET, Marie., 30 mai 1650; MC/ET/XVI/100
      obligation; Naudin, Claude; Guillemet, Marie
    - Constitution. HOUSSU, Jean. PAYEN, Valentine. HOUSSU, Henri., 30 mai 1650; MC/ET/XVI/100
      constitution de rente; Houssu, Jean; Payen, Valentine; Houssu, Henri
    - Rétrocession de rente. BERTHELEMY, Catherine. VILDOT, Michel., 30 mai 1650; MC/ET/XVI/100
      cession; constitution de rente; Berthelemy, Catherine; Vildot, Michel
    - Quittance. FRANCOIS, Pierre. DUBOILLE, Louis., 1er juin 1650; MC/ET/XVI/100
      quittance; Francois, Pierre; Duboille, Louis
    - Apports. MILLACIER, Henri., 2 juin 1650; MC/ET/XVI/100
      Millacier, Henri
    - Déclaration. COLLET, Marie. COLLET, Madeleine., 2 juin 1650; MC/ET/XVI/100
      déclaration; Collet, Marie; Collet, Madeleine
    - Vente. PONCELLE, Jean. MILLET, Michel., 2 juin 1650; MC/ET/XVI/100
      acte de vente; Poncelle, Jean; Millet, Michel
    - Quittance. HERICOURT (de), Pierre. DEGOIX, Robert., 2 juin 1650; MC/ET/XVI/100
      quittance; Hericourt, Pierre de; Degoix, Robert
    - Quittance. HALLOT, Louis. JEUNE, Antoinette., 2 juin 1650; MC/ET/XVI/100
      quittance; Hallot, Louis; Jeune, Antoinette
    - Contre-lettre. IMBERT, Pierre. DALIGRE, Michel., 4 juin 1650; MC/ET/XVI/100
      convention; renonciation; Imbert, Pierre; Daligre, Michel
    - Échange. DALIGRE, Michel. IMBERT, Pierre., 4 juin 1650; MC/ET/XVI/100
      échange; Daligre, Michel; Imbert, Pierre
    - Décharge. BOUHIER, Lucrèce. BOUCHER, Charles., 5 juin 1650; MC/ET/XVI/100
      décharge; Bouhier, Lucrèce; Boucher, Charles
    - Testament. BESNIER, Marie., 6 juin 1650; MC/ET/XVI/100
      testament; Besnier, Marie
    - Constitution. BOUDIN, Nicolas. LEFAULCHEUR, Léger., 7 juin 1650; MC/ET/XVI/100
      constitution de rente; Boudin, Nicolas; Lefaulcheur, Léger
    - Quittance. BORDIER, Rollin. BOUDIN, Nicolas., 7 juin 1650; MC/ET/XVI/100
      quittance; Bordier, Rollin; Boudin, Nicolas
    - Constitution. CAEN (de), Guillaume. LEVESQUE, Toussaint., 7 juin 1650; MC/ET/XVI/100
      constitution de rente; Caen, Guillaume de; Levesque, Toussaint
    - Compte. BILLARD (de), Marie-Louise. BUISSON, Jacques., 9 juin 1650; MC/ET/XVI/100
      compte; Billard, Marie-Louise de; Buisson, Jacques
    - Quittance. CUVILLIER, Anne. DUMOUSTIER, François., 10 juin 1650; MC/ET/XVI/100
      quittance; Cuvillier, Anne; Dumoustier, François
    - Constitution. ESCAMIN, Denis. PERRIQUET, Geneviève. PERRIQUET, Marie..., 10 juin 1650; MC/ET/XVI/100
      constitution de rente; Escamin, Denis; Perriquet, Geneviève; Perriquet, Marie
    - Don mutuel. VERGOT, Jacques. LEFIEVRE, Barbe., 11 juin 1650; MC/ET/XVI/100
      donation; Vergot, Jacques; Lefievre, Barbe
    - Accord. DU POY, Jean. CHAUDET, René., 12 juin 1650; MC/ET/XVI/100
      accord; Du Poy, Jean; Chaudet, René
    - Échange. BAUDART, René. DU FRESNE, Fré., 12 juin 1650; MC/ET/XVI/100
      échange; Baudart, René; Du Fresne (M.)
    - Transaction. LEBORDIER, Zacharie. DESLANDES, Guillaume., 13 juin 1650; MC/ET/XVI/100
      accord; Lebordier, Zacharie; Deslandes, Guillaume
    - Vente. BLANGARNON, Jean. BELIN, Louis., 13 juin 1650; MC/ET/XVI/100
      acte de vente; Blangarnon, Jean; Belin, Louis
    - Bail. PIERRE, Madeleine. TARDY, Claude., 14 juin 1650; MC/ET/XVI/100
      bail; Pierre, Madeleine; Tardy, Claude
    - Transport. DELALOY, Sébastien. BADIN, Jean., 14 juin 1650; MC/ET/XVI/100
      cession; Delaloy, Sébastien; Badin, Jean
    - Accord. PELLETIER, Marie. PEGERE, Pierre., 15 juin 1650; MC/ET/XVI/100
      accord; Pelletier, Marie; Pegere, Pierre
    - Constitution. CHARBONNIER, Gabriel. DENYELE, Nicolas., 17 juin 1650; MC/ET/XVI/100
      constitution de rente; Charbonnier, Gabriel; Denyele, Nicolas
    - Mariage. LASSIER, Pierre. PICART, Jeanne., 17 juin 1650; MC/ET/XVI/100
      contrat de mariage; Lassier, Pierre; Picart, Jeanne
    - Contre-lettre. DENYELE, Nicolas. FRAGUIER, Nicolas., 17 juin 1650; MC/ET/XVI/100
      convention; renonciation; Denyele, Nicolas; Fraguier, Nicolas
    - Quittance. FRAGUIER, Augustin. LENORMANT, Victor. BILLON, Charles., 17 juin 1650; MC/ET/XVI/100
      quittance; Fraguier, Augustin; Lenormant, Victor; Billon, Charles
    - Quittance. BILLON (de), Charles. CHARBONNIER, Gabriel., 17 juin 1650; MC/ET/XVI/100
      quittance; Charbonnier, Gabriel; Billon, Charles de
    - Compromis. GARLIN, Nicolas. LEHOUX, Henri. LAMOUREUX, Guillaume., 18 juin 1650; MC/ET/XVI/100
      accord; Garlin, Nicolas; Lehoux, Henri; Lamoureux, Guillaume
    - Transaction. BILLON (de), Charles. CHARBONNIER, Gabriel., 18 juin 1650; MC/ET/XVI/100
      accord; Charbonnier, Gabriel; Billon, Charles de
    - Vente. HUBERT, Simon. GARNIER, Marie., 20 juin 1650; MC/ET/XVI/100
      acte de vente; Hubert, Simon; Garnier, Marie
    - Vente par Simon Hubert, demeurant rue Saint-Martin, paroisse Saint-Josse, procureur de Louis Dallichamp, maître sculpteur à Sens, curateur de la succession vacante de François Lescuyer, bourgeois de Paris, à Marie Garnier, veuve de Jean Thévenot, conseiller du roi au Châtelet, demeurant rue Saint-Martin, paroisse Saint-Josse, d'une maison à Nointel, cédée pour les rachat et arrérages d'une rente de 100 l., au principal de 1 600 l. Pièce jointe: - 1650, 20 mai.- Procuration à Sens de Dallichamp à Simon Hubert., 20 juin 1650; MC/ET/XVI/100
      Documents du Minutier central concernant les peintres, sculpteurs et graveurs au XVIIe siècle (1600-1650), par Marie-Antoinette Fleury et Martine Constans, tome II [études XI à XX, 2445 actes], Paris, Archives nationales, 2010, notice n°587 (instrument de recherche imprimé dématérialisé, certaines notices sont plus détaillées dans la version intégrale accessible en ligne par la rubrique 'Autres instruments de recherche', voir contexte dans le Plan d’orientation général - Notaires de Paris, guides thématiques du Minutier).
    - Bail. SCARON, Nicolas. TIERCELET, Robert., 21 juin 1650; MC/ET/XVI/100
      bail; Scaron, Nicolas; Tiercelet, Robert
    - Rétrocession. LELIEVRE, Jean. AUBERT, Didier., 21 juin 1650; MC/ET/XVI/100
      cession; Lelievre, Jean; Aubert, Didier
    - Quittance. CHENEVAY, Alexandre. HERVY, Geneviève., 21 juin 1650; MC/ET/XVI/100
      quittance; Chenevay, Alexandre; Hervy, Geneviève
    - Quittance. FRAGUIER, Augustin. MEUSNIER, Marie., 22 juin 1650; MC/ET/XVI/100
      quittance; Fraguier, Augustin; Meusnier, Marie
    - Vente. MANSEAU, Denise. ANTHEAULME, Etienne., 24 juin 1650; MC/ET/XVI/100
      acte de vente; Manseau, Denise; Antheaulme, Etienne
    - Quittance. MESMES (de), Claude. LEHOUX, Henri., 25 juin 1650; MC/ET/XVI/100
      quittance; Mesmes (de), Claude; Lehoux, Henri
    - Partage. COURTIN, François. MUSSET, Jean. MUSSET, Bonaventure., 25 juin 1650; MC/ET/XVI/100
      partage; Courtin, François; Musset, Jean; Musset, Bonaventure
    - Mariage. DELANDALDE, Pierre. PANNIER, Marie., 25 juin 1650; MC/ET/XVI/100
      contrat de mariage; Delandalde, Pierre; Pannier, Marie
    - Donation. CUVILLIER, Nicolas. SEVREAU, François., 25 juin 1650; MC/ET/XVI/100
      donation; Cuvillier, Nicolas; Sevreau, François
    - Vente. PREVOST, Michel. PERREAU, Jacques., 25 juin 1650; MC/ET/XVI/100
      acte de vente; Prevost, Michel; Perreau, Jacques
    - Convention. MESSIER, Pierre. DELAUNNAY, Augustin., 25 juin 1650; MC/ET/XVI/100
      convention; Messier, Pierre; Delaunnay, Augustin
    - Constitution. HENAULT, François. LEBLOND, Thomas., 26 juin 1650; MC/ET/XVI/100
      constitution de rente; Henault, François; Leblond, Thomas
    - Quittance. COURTIN, François. MUSSET, Jean., 27 juin 1650; MC/ET/XVI/100
      quittance; Courtin, François; Musset, Jean
    - Transport de rente. BAILLY (de), Jean-Baptiste. HEURLOT, Jeanne., 27 juin 1650; MC/ET/XVI/100
      transport de droits; Heurlot, Jeanne; Bailly, Jean-Baptiste de
    - Alloué, couturière. DEVILLERS, Elisabeth. ROBIN, Marie., 28 juin 1650; MC/ET/XVI/100
      contrat de travail; Devillers, Elisabeth; Robin, Marie; tailleur d'habits
    - Quittance. LA ROCHE MAILLET (de), René-Michel. JAMET, Simon., 28 juin 1650; MC/ET/XVI/100
      quittance; La Roche Maillet (de), René-Michel; Jamet, Simon
  - Minutes. 1650, juillet - 1650, décembre, juillet 1650 - décembre 1650; MC/ET/XVI/101; registre
    - Constitution. DESLIONS, Jean. PIJART, Pierre., 29 janvier 1650; MC/ET/XVI/101
      constitution de rente; Deslions, Jean; Pijart, Pierre
    - Procuration. MANSY, Augustin. MANSY, Cyprien., 1er juillet 1650; MC/ET/XVI/101
    - Transport de rente. LARCHER, Jean. MUSCIANY, Barthélémy. ESPINAY (d'), Claude. LA NOUE (de), François., 1er juillet 1650; MC/ET/XVI/101
      transport de droits; Larcher, Jean; Musciany, Barthélémy; Espinay, Claude d'; La Noue (de), François
    - Titre nouvel. GALAULT, Bonnet. CHAUDRON, Jean., 1er juillet 1650; MC/ET/XVI/101
      titre nouvel; Galault, Bonnet; Chaudron, Jean
    - Désistement. COURTIN, François., 2 juillet 1650; MC/ET/XVI/101
      renonciation; Courtin, François
    - Compte. LAMOIGNON (de), Guillaume. LANGUEDOUE (de), Louise., 2 juillet 1650; MC/ET/XVI/101
      compte; Lamoignon (de), Guillaume; Languedoue (de), Louise
    - Transaction. CHERTEMPS, Jacques. FRE., 3 juillet 1650; MC/ET/XVI/101
      accord; Chertemps, Jacques
    - Constitution. BARA, Martin. FAUTRAS, Antoine., 3 juillet 1650; MC/ET/XVI/101
      constitution de rente; Bara, Martin; Fautras, Antoine
    - Bail. LARTIZIER, Laurent. PATU, Antoine., 4 juillet 1650; MC/ET/XVI/101
      bail; Lartizier, Laurent; Patu, Antoine
    - Testament. BERTHELLEMY, Catherine., 5 juillet 1650; MC/ET/XVI/101
      testament; Berthellemy, Catherine
    - Bail. RAGUENEAU, Philémon-Louis. BOURGEOIS, Charles., 5 juillet 1650; MC/ET/XVI/101
      bail; Ragueneau, Philémon-Louis; Bourgeois, Charles
    - Fondation. LAMOIGNON (de), Guillaume. DUVAL, Jean, église, Saint-Sépulcre, Paris., 7 juillet 1650; MC/ET/XVI/101
      fondation pieuse; Lamoignon (de), Guillaume; Duval, Jean
    - Convention. LECAMUS, Guillaume. RAGUENEAU, Philémon-Louis. SIONNIERE, Charles., 7 juillet 1650; MC/ET/XVI/101
      convention; Lecamus, Guillaume; Ragueneau, Philémon-Louis; Sionniere, Charles
    - Bail. BAYNAST (de), Anne. LETORT, Thomas., 7 juillet 1650; MC/ET/XVI/101
      bail; Baynast, Anne de; Letort, Thomas
    - Reconnaissace de dette. GENTIL, François. HOSSU., 9 juillet 1650; MC/ET/XVI/101
      reconnaissance; obligation; Gentil, François; Hossu (M.)
    - Constitution. DUVIVYER, Charles. RAGUENEAU, Philémon-Louis., 9 juillet 1650; MC/ET/XVI/101
      constitution de rente; Duvivyer, Charles; Ragueneau, Philémon-Louis
    - Transport. LEMUSNIER, Louise. DU LAC, Pierre., 9 juillet 1650; MC/ET/XVI/101
      cession; Lemusnier, Louise; Du Lac, Pierre
    - Brevet, Bail. BARDOU, Etienne. BOUDIN, Toussaint., 10 juillet 1650; MC/ET/XVI/101
      brevet notarié; bail; Bardou, Etienne; Boudin, Toussaint
    - Transport de rente. LEPETIT, Pierre. FAUCONNET, Guillaume., 11 juillet 1650; MC/ET/XVI/101
      transport de droits; Lepetit, Pierre; Fauconnet, Guillaume
    - Constitution. LARTIZIER, Jean. BOUCHARD, Louis., 11 juillet 1650; MC/ET/XVI/101
      constitution de rente; Lartizier, Jean; Bouchard, Louis
    - Consentement. GARNIER, Marie. PAVILLON, Marthe., 11 juillet 1650; MC/ET/XVI/101
      ratification; Garnier, Marie; Pavillon, Marthe
    - Titre nouvel. DUQUESNEL, Marie. DUQUESNEL, Justine. DUQUESNEL, Anne. DUQUESNEL, Catherine. CHASTELAIN, Pierre., 12 juillet 1650; MC/ET/XVI/101
      titre nouvel; Duquesnel, Marie; Duquesnel, Justine; Duquesnel, Anne; Duquesnel, Catherine; Chastelain, Pierre
    - Alloué. DEPARIS, Marguerite. DELARBRE, Suzanne., 12 juillet 1650; MC/ET/XVI/101
      contrat de travail; Deparis, Marguerite; Delarbre, Suzanne
    - Bail. THIERSAULT, Françoise. RAGUENEAU, Bonne., 13 juillet 1650; MC/ET/XVI/101
      bail; Thiersault, Françoise; Ragueneau, Bonne
    - Don mutuel. LAMBERT, Louis. DALLORY, Marguerite., 17 juillet 1650; MC/ET/XVI/101
      donation; Lambert, Louis; Dallory, Marguerite
    - Contrat de mariage de Louis de Flécelles, marchand, demeurant rue de la Vieille-Monnaie, fils des feus Pierre de Flécelles, marchand bourgeois d'Amiens, et Élisabeth Cordier, avec Angélique Roulleau, fille d'Aignan Roulleau, marchand maître tapissier, et Ambroise Bérard, demeurant rue Saint-Martin, paroisse Saint-Jacques-de-la-Boucherie. Parmi les témoins, François Carette, maître peintre, ami du futur., 17 juillet 1650; MC/ET/XVI/101
      Documents du Minutier central concernant les peintres, sculpteurs et graveurs au XVIIe siècle (1600-1650), par Marie-Antoinette Fleury et Martine Constans, tome II [études XI à XX, 2445 actes], Paris, Archives nationales, 2010, notice n°462 (instrument de recherche imprimé dématérialisé, certaines notices sont plus détaillées dans la version intégrale accessible en ligne par la rubrique 'Autres instruments de recherche', voir contexte dans le Plan d’orientation général - Notaires de Paris, guides thématiques du Minutier).
    - Mariage. FLESSELLES (de), Louis. ROULLEAU, Angélique., 17 juillet 1650; MC/ET/XVI/101
      contrat de mariage; Flesselles, Louis de; Roulleau, Angélique
    - Quittance. LAMBERT, Guyonne. FILS, Jean. CAMUSET, Marguerite. MARTIN, Jean., 18 juillet 1650; MC/ET/XVI/101
      quittance; Lambert, Guyonne; Fils, Jean; Camuset, Marguerite; Martin, Jean
    - Transport de rente. MAUROY (de), Denis. COCHIN, Paul., 18 juillet 1650; MC/ET/XVI/101
      transport de droits; Mauroy (de), Denis; Cochin, Paul
    - Quittance. TROUSSEVACHE, Blaise. POINSOT, Jean., 19 juillet 1650; MC/ET/XVI/101
      quittance; Troussevache, Blaise; Poinsot, Jean
    - Bail. LEROUX, Benoît. MONTMIREAU, Jean. DELOUYS, Martin., 19 juillet 1650; MC/ET/XVI/101
      bail; Leroux, Benoît; Montmireau, Jean; Delouys, Martin
    - Testament. DALLORY, Marguerite., 19 juillet 1650; MC/ET/XVI/101
      testament; Dallory, Marguerite
    - Constitution. DU VIVYER, Charles. ANGRAN, Catherine., 21 juillet 1650; MC/ET/XVI/101
      constitution de rente; Du Vivyer, Charles; Angran, Catherine
    - Don mutuel. RYALLIER, Jean. DELARUE, Louise., 22 juillet 1650; MC/ET/XVI/101
      donation; Ryallier, Jean; Delarue, Louise
    - Vente. REGNAULT, Marie. LETELLIER, Charles. CHAUDRON, Louis., 22 juillet 1650; MC/ET/XVI/101
      acte de vente; Regnault, Marie; Letellier, Charles; Chaudron, Louis
    - Foi et hommage. ARRAGON, Charlotte. ARRAGON, Marie, abbaye, Saint-Denis, Saint-Denis, Seine-Saint-Denis., 22 juillet 1650; MC/ET/XVI/101
      déclaration féodale; Arragon, Charlotte; Arragon, Marie
    - Apprentissage, pâtissier. DURU, Balise. LEFRANC, Pierre., 23 juillet 1650; MC/ET/XVI/101
      contrat d'apprentissage; Duru, Balise; Lefranc, Pierre
    - Bail. LECONTE, Nicolas. Jeanne, veuve de JEan LONGUET., 24 juillet 1650; MC/ET/XVI/101
      bail; Leconte, Nicolas; Longuet, Jeanne
    - Partage de succession. GARNIER, Melchisedech., 26 juillet 1650; MC/ET/XVI/101
      partage; Garnier, Melchisedech
    - Convention. DU MOULIN, Claude. DU MOULIN, Claude., 26 juillet 1650; MC/ET/XVI/101
      convention; Du Moulin, Claude; Du Moulin, Claude
    - Quittance. LECLERC, Pierre. BENARD, Marie., 29 juillet 1650; MC/ET/XVI/101